# 物业公司计提佣金怎么做会计分录？

提问人：footopion 时间：2013-11-01 16:44:05
个人认为， 1 、首先要考虑物业公司财务核算采用酬金制，还是包干制？是否你所说的佣金制就是酬金制？ 2 、物业总成本是什么概念？是否是物业公司发生的全部运营成本？
然后再谈分录。

回答人：chenyiwei
还有就是针对哪个会计主体进行讨论。从主帖情况看所讨论的会计主体不是物业公司，而是其物业管理收支帐套。